Inventaris van de archieven van het Rijksarbeidsbureau, 1945-1954 en van de Directie Arbeidsvoorziening, 1954-1959
Nationaal Archief, Den Haag
- ARCHIEF VAN HET HOOFDBUREAU VAN HET RIJKSARBEIDSBUREAU EN DE CENTRALE DIENST VAN DE DIRECTIE VOOR DE ARBEIDSVOORZIENING, A
  - STUKKEN BETREFFENDE BIJZONDERE ONDERWERPEN, 2
    - TAAKUITVOERING, 2.2
      - BEROEPSKEUZEVOORLICHTING, 2.2.10
        - REGELINGEN, 2.2.10.2
          - Dossier inzake de regeling van de procedure omtrent de aanwending van de mankracht van de beroepskeuze-adviseurs, 1958-1959; 927; 1 omslag
          - Dossier inzake de regeling van de procedure omtrent het vermelden van beroepskeuze-adviezen op stamkaarten, 1958-1959; 928; 1 omslag
          - Dossier inzake de regeling van de procedure omtrent het geven van prioriteit aan het beroepskeuzeonderzoek van minder-valide gewezen militairen, 1959; 929; 1 omslag
        - VOORLICHTING, 2.2.10.3
          - Stukken betreffende de samenstelling van de beroepskeuzefolder "Na school ......... wat dan?", 1955-1959; 930; 1 omslag
          - Dossier inzake de samenstelling van een brochure getiteld "Beroepskeuzevoorlichting in Nederland 1957' waarin enkele gegevens worden verstrekt over hetgeen in Nederland op het gebied van de beroepskeuzevoorlichting werd verricht, 1957-1958; 931; 1 omslag
        - SCHOOLONDERZOEK, 2.2.10.4
          - Stukken betreffende de instelling van een psycho-technisch onderzoek op scholen in de gemeenten Weert, Terneuzen, Naarden en Enschede, 1946 -1957; 932; 1 omslag
          - Dossier inzake het aangaan en het opzeggen van de samenwerking met het Groninger Instituut voor Toegepaste Psychologie en Psychotechniek bij het uitvoeren van een psychotechnisch onderzoek van leerlingen van de zesde klas van lagere scholen in Drenthe, waarbij opleidingsadviezen gegeven worden, 1950-1957; 933; 1 omslag
          - Dossier inzake het opheffen van de door de Minister van OKW opgeworpen blokkade om geen medewerking te verlenen aan klassikaal schoolonderzoek m.b.t. beroepskeuzevoorlichting door GAB's, 1952-1955; 934; 1 omslag
          - Stukken betreffende de regeling van de procedure omtrent de beroepskeuzeonderzoeken op scholen en de onderzoeken t.b.v. de toelating op bepaalde scholen, 1952-1958; 935; 1 omslag
          - Dossier inzake het reageren op een protest van de Nederlandse Rooms Katholieke Schoolraad tegen activiteiten van GAB's m.b.t. beroepskeuzevoorlichting op scholen, 1953-1956; 936; 1 omslag
        - COMMISSIES EN WERKGROEPEN, 2.2.10.5
          - Stukken betreffende de Commissie ter Bestudering van de Opleiding tot Beroepskeuze-adviseur, 1949-1950; 937; 1 omslag
            Taak: het ontwerpen van een plan inzake de organisatie van een opleiding, die zou kunnen voorzien in de toekomstige behoefte aan beroepskeuze-adviseurs zowel van het Rijk als van de bijzondere en gemeentelijke bureau's voor beroepskeuze.
          - Notulen van de vergaderingen van de Commissie van Advies voor de Organisatie van de Beroepskeuzevoorlichting, 1951-1957; 938; 1 omslag
          - Dossiers inzake de instelling, de samenstelling en de opheffing van de Commissie van Advies voor de Organisatie van de Beroepskeuzevoorlichting, 1951-1958; 939; 1 omslag
            Taak: het uitbrengen van advies aan de Minister over de organisatie en werkwijze van de openbare en bijzondere beroepskeuzevoorlichting alsmede over de financiering daarvan.
          - Stukken betreffende de subcommissies van de Commissie van Advies voor de Organisatie van de Beroepskeuzevoorlichting, 1951-1958; 940-946; 7 omslagen
            - Subcommissie 1 inzake de verhouding tussen de school, de ouders, de onderwijskrachten, de beroepskeuzeadviseur en de psycholoog bij het geven van beroepskeuze-adviezen aan schoolkinderen, 1953 - 1958, 940
            - Subcommissie 2 inzake eisen te stellen aan beroepskeuze-adviseurs en de psycholoog, alsmede over de verhouding tussen deze beide functionarissen, 1952 - 1958, 941
            - Subcommissie 3 inzake eisen te stellen aan het onderzoek en het rapport, 1958, 942
            - Subcommissie 4 inzake de beroepskeuzevoorlichting vanuit het gezichtspunt van het jeugdleven, 1952 - 1958, 943
            - Subcommissie 5 inzake de verhouding tussen het bedrijfsleven en de beroepskeuzevoorlichting, 1952 - 1956, 944
            - Subcommissie 6 inzake de organisatie van de voorlichting over beroepsmogelijkheden en over de ontwikkeling van de maatschappij, 1951 - 1958, 945
            - Subcommissie 7 inzake de financiering van de beroepskeuzevoorlichting en de daarmede samenhangende financiële problemen, 1955 - 1958, 946
          - Stukken betreffende de voortgangsverslagen, de interim- en de eindrapportage van de Commissie van Advies voor de Organisatie van de Beroepskeuzevoorlichting, 1953-1958; 947; 1 omslag
          - Stukken betreffende de werkcommissies van de Commissie van Advies voor de Organisatie van de Beroepskeuzevoorlichting, 1955-1957; 948-949; 2 omslagen
            - Werkcommissie Beroepskeuzeraad, 1955, 948
            - Kleine werkcommissie, 1956 - 1957, 949
          - Stukken betreffende de Werkgroep Beroepskeuzevraagstukken, 1956; 950; 1 omslag
            Taak: het uitbrengen van advies aan de Directie voor de Arbeidsvoorziening omtrent de problemen, welke liggen op het terrein van de beroepskeuzevoorlichting zoals tariefheffing, spreiding schoolonderzoeken, sanatoriumonderzoeken en nazorg.
          - Dossier inzake het voorbereiden van de in samenwerking met het Centraal Comité van Samenwerking inzake Voorlichting bij Beroepskeuze in te stellen Commissie Certificatie Beroepskeuze-Adviseurs, 1956-1958; 951; 1 omslag
          - Stukken betreffende de Werkgroep Subsidiestelsel Beroepskeuzebureau's, 1958; 952; 1 omslag
            Taak: het adviseren van de Minister over een nieuw subsidiestelsel voor de bijzondere beroepskeuzebureau's.
          - Stukken betreffende de Werkgroep Beroepskeuze-onderzoek, 1958; 953; 1 omslag
            Taak: het formuleren van de eisen, waaraan een beroepskeuze-onderzoek en een beroepskeuze-advies moet voldoen om ingevolge de nieuw te treffen subsidieregeling voor de bijzondere beroepskeuzebureau's voor subsidie in aanmerking te komen.
        - SUBSIDIËRING PARTICULIERE INSTELLINGEN, 2.2.10.6
          - Dossiers inzake het verlenen van subsidie aan het Centraal Comité van Samenwerking inzake Voorlichting bij Beroepskeuze over 1949 t/m 1958, 1948-1959; 954-955; 2 omslagen
            - Over 1949 t/m 1952, 1948 - 1957, 954
            - Over 1953 t/m 1958, 1952 - 1959, 955
          - Dossier inzake de totstandkoming van een nota aan de Minister-President m.b.t. de subsidiëring van particuliere beroepskeuzebureau's, ter behandeling in de Ministerraad, 1949-1950; 956; 1 omslag
          - Dossiers inzake de voorbereiding en de vaststelling van de regelingen voor het verlenen van rijkssubsidie over de jaren 1952 t/m 1958 voor het in stand houden van bijzondere bureau's tot voorlichting bij beroeps- of studiekeuze, 1951-1959; 957-958; 2 omslagen
            - Regelingen over 1952 t/m 1955, 1951 - 1956, 957
            - Regelingen over 1956 t/m 1958, 1955 - 1959, 958
          - Dossier inzake het vaststellen van de subsidienorm dat de bijzondere bureau's voor beroepskeuze de beroepskeuze-adviezen schriftelijk moeten uitbrengen, 1953-1954; 959; 1 omslag
          - Dossier inzake het toekennen van een hoger subsidie dan het exploitatie tekort over het desbetreffende jaar bedraagt aan een bijzonder bureau voor beroepskeuze, 1954; 960; 1 omslag
          - Dossier inzake het verlenen van een bijdrage in de kosten verbonden aan een schoolen beroepskeuzeonderzoek in Oost-Groningen, het Zuid-Westerkwartier van de provincie Groningen en de gemeente Achtkarspelen door particuliere beroepskeuzebureau's, 1954-1957; 961; 1 omslag
          - Dossier inzake het afwijzen van de subsidie-aanvrage van de centrales van beroepskeuzebureau's; de Christelijke Psychologische Centrale voor School en Beroep; de Katholieke Centrale voor Beroepskeuzevoorlichting en de Vereniging tot Bevordering van de Voorlichting bij Beroepskeuze, 1956-1957; 962; 1 omslag
          - Dossier inzake het verlenen van toestemming aan bijzondere bureau's voor beroepskeuze om giften van particulieren bij de berekening van de subsidie buiten beschouwing te laten, 1956-1957; 963; 1 omslag
          - Dossier inzake de voorbereiding en de vaststelling van de regeling voor het verlenen van rijkssubsidie over het jaar 1959 ten behoeve van bijzondere instellingen voor beroepskeuzevoorlichting, 1958-1959; 964; 1 omslag
        - STATISTIEKEN, 2.2.10.7
          - Stukken betreffende overzichten van verstrekte beroepskeuze-adviezen, 1945-1958; 965; 1 omslag
      - BIJZONDERE BEMOEIÏNGEN, 2.2.11
        - Stukken betreffende hulpverlening aan Indonesië t.b.v. de opbouw van de dienst arbeidsvoorziening aldaar, 1951-1954; 966; 1 omslag
        - Dossier inzake het beschikbaar stellen van woonoorden voor de opvang van gerepatrieerde marinegezinnen, 1955-1957; 967; 1 omslag
        - Dossier inzake de overdracht van de taak m.b.t. de verzorging van de gehuisvesten in de woonoorden voor Ambonezen naar het Ministerie van Maatschappelijk Werk, 1955-1958; 968; 1 omslag
  - VERZAMELDE DOCUMENTATIE, 3
    - Maandblad van het personeel getiteld "Stemmen uit het RAB", 1947-1954; 969-970; 2 banden
      - 1947 - 1949 maart., 969
      - 1949 april - 1954 augustus, 970
    - Maandblad van het personeel getiteld "Stemmen van eigen erf", 1954-1963; 971-972; 2 banden
      - 1954 oktober - 1956., 971
      - 1957-1963, 972
    - Brochure getiteld "Voortzetting van opleidingen en studie voor bezitters van een diploma HBS A of B, Gymnasium A of B, MMS, MULO A of B" samengesteld in het kader van de beroepskeuzevoorlichting, maart 1954., 973; 1 stuk
- ARCHIEF VAN DE CENTRALE COMMISSIE VAN BIJSTAND EN ADVIES VOOR HET RIJKSARBEIDSBUREAU EN CENTRALE COMMISSIE VAN ADVIES VOOR DE ARBEIDSVOORZIENING, B
  - NOTULEN, 1
    - Notulen van de vergaderingen van de Centrale Commissie van Bijstand en Advies voor de Directeur-Generaal van het Rijksarbeidsbureau, 1951-1954; 974-977; 4 omslagen
      - 1951, 974
      - 1952, 975
      - 1953, 976
      - 1954, 977
    - Notulen van de vergaderingen van de Centrale Commissie van Advies voor de Arbeidsvoorziening, 1954-1959; 978; 1 omslag
  - COMMISSIES, SUBCOMMISSIES EN WERKGROEPEN, 2
  - COMMISSIES, 2 A
    - Notulen van de vergaderingen van de Commissie van Bijstand en Advies voor het Rijksarbeidsbureau, 1954-1959; 979-983; 5 omslagen
      - 1954-1955, 979
      - 1956, 980
      - 1957, 981
      - 1958, 982
      - 1959, 983
    - Notulen van de vergaderingen van de Commissie van Advies voor de Aanvullende Werkgelegenheid, 1955-1959; 984; 1 omslag
  - SUBCOMMISSIES, 2 B
    - Notulen van de vergaderingen van de Subcommissie van Advies voor de Vakontwikkeling, 1948-1950; 985; 1 omslag
    - Notulen van de vergaderingen van de Subcommissie van Advies voor de Bijzondere Bemiddeling, 1948-1953; 986; 1 omslag
    - Stukken betreffende de instelling en opheffing van de Subcommissie van Advies voor de Vakontwikkeling, 1948-1954; 987; 1 omslag
    - Stukken betreffende de instelling van de Subcommissie van Advies voor de Bijzondere Bemiddeling alsmede benoeming en ontslag van leden, 1948-1956; 988; 1 omslag
    - Notulen van de vergaderingen van de Subcommissie van Advies voor de Beroepskeuzevoorlichting, 1949-1952; 989; 1 omslag
    - Stukken betreffende de instelling en opheffing van de Subcommissie van Advies voor de Gerepatrieerden alsmede benoeming en ontslag van leden, 1954-1955; 990; 1 omslag
    - Stukken betreffende de instelling van de Subcommissie van Advies voor de Vakontwikkeling alsmede benoeming en ontslag van leden, 1954-1958; 991; 1 omslag
    - Notulen van de vergaderingen van de Subcommissie van Advies voor de Gerepatrieerden, 1954-1959; 992; 1 omslag
    - Notulen van de vergaderingen van de Subcommissie van Advies voor de Vakontwikkeling, 1956-1959; 993; 1 omslag
  - WERKGROEPEN, 2 C
    - Stukken betreffende de Werkgroep ter bestudering van de nota nr. 98 van de Directeur-Generaal van het RAB betreffende vakontwikkeling bij de mannelijke jeugd van de Subcommissie van Advies voor de Vakontwikkeling, 1949-1950; 994; 1 omslag